臺灣基隆地方法院刑事判決　　　　　　　100年度易字第294號
公　訴　人　臺灣基隆地方法院檢察署檢察官
被　　　告　郭瑞麟
上列被告因竊盜案件，經檢察官提起公訴（100 年度偵字第2508
），被告就被訴事實為有罪之陳述，經裁定改依簡式審判程序審
理後判決如下：
    主  文
郭瑞麟攜帶兇器竊盜，累犯，處有期徒刑陸月，如易科罰金，以
新臺幣壹仟折算壹日。扣案之固定夾、扳手各壹支均沒收。
    事  實
一、郭瑞麟前因毒品案件，經本院以96年度訴字第386 號判決判
    處減刑後應執行有期徒刑5 月確定；復先後因竊盜、過失傷
    害案件，經本院分別以96年度基簡字第864 號、96年度基交
    簡字第333 號簡易判決判處應執行拘役60日、20日，上揭各
    罪接續執行，而於民國97年2 月22日執行完畢。
二、詎其仍不知悔改，於100 年5 月16日某時刻，駕駛車牌號碼
    3408-A 9號自用小客車至基隆市信義區○○○路山海觀社區
    找朋友，而將上揭車輛停放在該社區之Ｘ棟地下第8 停車場
    ，於同日欲駕車離去之際，見停車處有斷掉之電纜線，竟意
    圖為自己不法之所有，持其所有在客觀上足以對人之生命、
    身體及安全構成威脅，具有相當危險性之固定夾、扳手各1
    支，夾住並拉扯電纜線數條，得手後放入車內駛離，隨後以
    新台幣（下同）8000元之價格，販賣予途經其新北市萬里區
    雙興里二坪28號之1 住處附近之某不詳流動回收業者。嗣於
    同年5 月20日凌晨2 時20分許，郭瑞麟另因毒品案件為警逮
    捕，其於偵查犯罪職權之公務員發覺前，向警員自首上揭竊
    盜犯行，進而接受裁判，並扣得其所有之固定夾、扳手各1
    支，始查悉上情。
三、案經新北市政府警察局金山分局報請臺灣基隆地方法院檢察
    署檢察官偵查起訴。
    理  由
壹、程序事項
    本件被告所犯者非為死刑、無期徒刑、最輕本刑為3 年以上
    有期徒刑之罪或高等法院管轄第一審案件，其於準備程序進
    行中，先就被訴事實為有罪之陳述，經告知其簡式審判程序
    之旨，並聽取公訴人、被告之意見後，本院業依刑事訴訟法
    第273 條之1 第1 項規定，裁定改以簡式審判程序進行本案
    之審理。
貳、實體事項
一、上開事實迭據被告於警詢、偵訊及本院審理時坦承在卷，並
    據告訴人即山海觀社區主任委員張雯媛於警詢、偵查中指訴
    在卷，且有卷附現場照片10張、扣案之固定夾、扳手各1 支
    可佐，是被告之自白核與事實相符，可以採信。本件事證明
    確，被告犯行洵堪認定，應依法論科。
二、按刑法第321 條第1 項第3 款之攜帶兇器竊盜罪，係以行為
    人攜帶兇器竊盜為其加重條件，此所謂兇器，其種類並無限
    制，凡客觀上足對人之生命、身體、安全構成威脅，具有危
    險性之兇器均屬之，且祇須行竊時攜帶此種具有危險性之兇
    器為已足，並不以攜帶之初有行兇之意圖為必要。本件被告
    為上開竊盜犯行時，攜帶之固定夾、扳手各1 支，均係鐵製
    品，質地堅硬，在客觀上當足以對人之生命、身體及安全構
    成威脅，而具有相當之危險性，自屬刑法上所稱之兇器無誤
    ，被告攜帶該等固定夾、扳手為前述竊盜犯行，揆諸首揭說
    明，已該當攜帶兇器之加重要件。是核被告所為，係犯刑法
    第321 條第1 項第3 款攜帶兇器竊盜罪。又被告為前述竊盜
    犯行時，係前往上揭山海關社區找友人，而於離去時始萌生
    竊盜犯意等情，業據被告於本院審理時供陳明確，是被告並
    非擅自侵入自明，公訴人認被告所為該當刑法第321 條第1
    項第1 款之要件，容有未洽，惟此部分僅屬加重條件之增加
    、減縮，尚不生變更起訴法條之問題。被告曾受如事實欄一
    所載徒刑之執行完畢，此有臺灣高等法院被告前案紀錄表在
    卷供參，其受徒刑之執行完畢後，再為本件竊盜犯行，係於
    5 年以內故意再犯有期徒刑以上之罪，為累犯，應依刑法第
    47條第1 項之規定加重其刑。又被告於犯罪事實欄二前述犯
    行尚未被有偵查犯罪職務之公務員發覺前，即主動向員警坦
    承該犯行，並進而接受裁判，有被告之警詢筆錄及新北市政
    府
    警察局金山分局刑事案件移送書在卷可稽，是被告符合自首
    要件，爰依刑法第62條前段規定減輕其刑，並依法先加後減
    之。爰審酌被告不思以正當手段獲取財物，反而竊取他人之
    物，造成被害人受有財產上之損害並危及公共安全，所竊之
    物尚未賠償被害人，及其犯罪之動機、目的、手段、犯後坦
    承犯行、態度良好等一切情狀，量處如主文所示之刑，並諭
    知易科罰金之折算標準。扣案之固定夾、扳手各1 支為被告
    所有，且係供其犯本件竊盜犯行之物，業據被告於本院審理
    時供承在卷，爰依刑法第38條第1 項第2 款規定宣告沒收。
據上論斷，應依刑事訴訟法第273 條之1 第1 項、第299 條第1
項前段，刑法第321 條第1 項第3 款、第47條第1 項、第62條前
段、第41條第1 項前段、第38條第1 項第2 款，判決如主文。
本案經檢察官陳佳宏到庭執行職務。
中    華    民    國   100    年    8     月    31    日
                  刑事第三庭法    官  黃梅淑
以上正本證明與原本無異。
如不服本判決應於收受送達後10日內向本院提出上訴書狀，並應
敘述具體理由；其未敘述上訴理由者，應於上訴期間屆滿後20日
內向本院補提理由書( 均須按他造當事人之人數附繕本) 「切勿
逕送上級法院」。
中    華    民    國   100    年    8     月    31    日
                            書 記 官  丁妍君
附錄論罪法條：
刑法第321 條第1 項第3 款
犯竊盜罪而有下列情形之一者，處 6 月以上、5 年以下有期徒
刑，得併科新臺幣 10 萬元以下罰金：
三、攜帶兇器而犯之者。